# 由于换股引起的权益法转可供出售金融资产转化日价值如何确定

提问人：澳大利亚考拉 时间：2015-11-03 14:18:57
A公司投资B公司25%股份，一直按照权益法核算。 2015 年 3 月，由于B公司的母公司C公司整体资产重组到上市公司E公司中,C公司计划持有B公司变成100%股权，故E公司发行股份购买A公司持有的B公司的25%的股份，发行股份后A公司持有E公司股份为6%，假设发行对价是每股 7 元，对A公司发行了 3000 万股完成日为 4 月 1 日，截止 2015 年 3 月 31 日A公司账面核算B公司的长期投资为 6000 万元。
问题：在从权益法变成可供出售金融资产的转化时点，可供出售金融资产的值应该是 6000 万元，还是应该按照发行对价7*3000万股=21,000万元，与 6000 的差异计入当期损益？还是其他方法

回答人：chenyiwei
这是可供出售金融资产的初始确认。根据《企业会计准则第 22 号——金融工具确认和计量》第三十条的规定，金融资产的初始确认金额应为其公允价值，所以此处应按21,000万元对可供出售金融资产进行初始计量，与原权益法下长期股权投资账面价值之间的差额计入当期的长期股权投资处置收益。
另外强调一点：因为金融工具会计准则和非货币性资产交换准则的理论基础和理念不同，可能存在冲突，因此涉及金融资产交换的非货币性交易请不要运用非货币性资产交换准则，而应当优先适用金融工具类会计准则。非货币性资产交换准则只适用于传统的存货、固定资产、无形资产等非金融非货币性资产的交换。